【裁判字號】    97,訴,666
【裁判日期】    971014
【裁判案由】    分割共有物
【裁判全文】
臺灣臺中地方法院民事判決  97年度訴字第666號
  原      告  戌○○○
  訴訟代理人  許博堯律師
  被      告  Ｘ○○
              庚○○○
              Ｇ○○
              Ｆ○○
              ｅ○○○
  上一人  之
  訴訟代理人  ｄ○○
  被      告  Ｖ○○
              Ｕ○○
              Ｔ○○
              Ｈ○○
              Ｏ○○
              Ｅ○○
              亥○○
              Ｃ○○
              宇○○
              玄○○
              酉○○
              午○○
              Ｂ○○
              Ｉ○○
              Ｐ○○
  兼前列四人
  共      同
  訴訟代理人  Ｑ○○
  被      告  Ｍ○○
              宙○○
  訴訟代理人  ｆ○○
  被      告  Ｊ○○
              Ｎ○○
              子○○
              卯○○
              辰○○
              寅○○
              丑○○
              未○○
              天○○○
              Ｓ○○○
              地○○
              Ｄ○○
              ｃ○○
              Ｗ○○
                          1號.
              辛○○
              癸○○
              巳○○
                          1號.
              壬○○
              己○○○
              Ｋ○○
              Ｙ○○
              申○○○
              ｂ○○
              Ｚ○○
              ａ○○
              黃○○
                          戶政事務所）
              Ａ○○
              Ｌ○○
              Ｒ○○
              甲○○即丁○○.
上列當事人間分割共有物事件，本院於民國97年9月16日言詞辯
論終結，判決如下：
    主    文
被告Ｗ○○、辛○○、癸○○、巳○○、壬○○就其被繼承人林
世昌所有坐落台中市○○區○○段522-2、522-5、526、526-1、
526-2、529、529-1地號土地所有權（應有部分同為1176分之7）
辦理繼承登記。
被告己○○○、Ｋ○○、Ｙ○○、申○○○、ｂ○○、Ｚ○○、
ａ○○、黃○○、Ａ○○、Ｌ○○及Ｒ○○就其被繼承人陳張桔
所有坐落台中市○○區○○段528、528-1、528-2地號土地所有
權（應有部分同為8分之1）辦理繼承登記。
原告戌○○○與被告Ｘ○○、庚○○○、Ｇ○○、Ｆ○○、ｅ○○○、Ｖ○○、Ｕ○○、Ｔ○○、Ｈ○○、Ｏ○○、Ｅ○○、亥
○○、Ｃ○○、宇○○、玄○○、酉○○、午○○、宙○○、Ｂ
○○、Ｉ○○、Ｑ○○、Ｐ○○、Ｍ○○、Ｊ○○、Ｎ○○、Ｗ
○○辛○○、癸○○、巳○○、壬○○、子○○、卯○○、辰
○○、寅○○、丑○○、未○○、甲○○、天○○○、Ｓ○○○
、地○○、Ｄ○○、ｃ○○共有坐落台中市○○區○○段522-2
、522-5、526、526-1、526-2、529、529-1地號等7筆土地准予
變賣，所得價金由兩造按附表一所示應有部分之比例分配。
原告戌○○○與被告己○○○、Ｋ○○、Ｙ○○、申○○○、ｂ
○○、Ｚ○○、ａ○○、黃○○、Ａ○○、Ｌ○○、Ｒ○○、Ｘ
○○、庚○○○共有坐落台中市○○區○○段528、528-1、528-
2地號等3筆土地准予變賣，所得價金由兩造按附表二所示應有部
分之比例分配。
訴訟費用由兩造依附表一、二所示應有部分之比例負擔。
    事實及理由
甲、程序方面：
一、按訴狀送達後，原告不得將原訴變更或追加他訴，但該訴訟
    標的對於數人必須合一確定時，追加其原非當事人之人為當
    事人者，不在此限，民事訴訟法第255條第1項第5款定有明
    文。次按當事人死亡者，應由繼承人全體承受訴訟；他造當
    事人亦得聲明承受訴訟，此觀民事訴訟法第170條、第175條
    第2項規定甚明。末按原告於判決確定前，得撤回訴之一部
    ，民事訴訟法第262條第1項前段定有明文。又共有物之分割
    ，於共有人全體有法律上之利害關係，須共有人全體始得為
    之，故請求分割共有物之訴，屬於民事訴訟法第56條第1項
    所稱訴訟標的對於共同訴訟之各人必須合一確定者。經查本
    件原告於起訴時，原列共有人Ｘ○○、庚○○○、Ｇ○○、
    Ｆ○○、ｅ○○○、Ｖ○○、Ｕ○○、Ｔ○○、Ｈ○○、Ｏ
    ○○、Ｅ○○、亥○○、Ｃ○○、宇○○、玄○○、酉○○
    、午○○、宙○○、Ｂ○○、Ｉ○○、Ｑ○○、Ｐ○○、Ｍ
    ○○、Ｊ○○、Ｎ○○、子○○、卯○○、辰○○、寅○○
    、丑○○、未○○、丁○○○、天○○○、Ｓ○○○、地○○、Ｄ○○、ｃ○○、Ｗ○○、辛○○、癸○○、巳○○、
    壬○○、己○○○、Ｋ○○、Ｙ○○、申○○○、ｂ○○、
    Ｚ○○、ａ○○、黃○○、Ａ○○、Ｌ○○、Ｒ○○為共同
    被告，惟於訴訟繫屬中，丁○○○於民國97年5月22日死亡
    ，因訴外人丙○○、戊○○、乙○○聲明拋棄繼承並於台北
    地方法院97年7月24日備查，僅甲○○為丁○○○之法定繼
    承人，有台北地方法院函及戶籍資料在卷可憑，故甲○○目
    前已成為系爭土地之共有人，從而共同被告變更為Ｘ○○、
    庚○○○、Ｇ○○、Ｆ○○、ｅ○○○、Ｖ○○、Ｕ○○、
    Ｔ○○、Ｈ○○、Ｏ○○、Ｅ○○、亥○○、Ｃ○○、宇○○、玄○○、酉○○、午○○、宙○○、Ｂ○○、Ｉ○○、
    Ｑ○○、Ｐ○○、Ｍ○○、Ｊ○○、Ｎ○○、子○○、卯○○、辰○○、寅○○、丑○○、未○○、天○○○、Ｓ○○○、地○○、Ｄ○○、ｃ○○、Ｗ○○、辛○○、癸○○、
    巳○○、壬○○、己○○○、Ｋ○○、Ｙ○○、申○○○、
    ｂ○○、Ｚ○○、ａ○○、黃○○、Ａ○○、Ｌ○○、Ｒ○○、甲○○，揆諸前揭規定，自屬適法。
二、次按訴訟繫屬中為訴訟標的之法律關係，雖移轉於第三人，
    於訴訟無影響，民事訴訟法第254條第1項前段定有明文。查
    被告酉○○於97年4月1日將其持分1/140以贈與原因移轉登
    記於被告宙○○，另被告Ｘ○○於97年8月1日將其持分1/16
    8以買賣原因移轉登記於訴外人ｇ○○，前揭事實有土地登
    記簿謄本及異動索引記載在卷可稽。雖原告曾於97年8 月28
    日請求本院命被告宙○○及訴外人ｇ○○2人承當訴訟，惟
    嗣於97年9月16日當庭撤回上開2人承當訴訟之聲請，依首揭
    當事人恆定原則，被告酉○○、Ｘ○○2人於本件訴訟繫屬
    中將其名下持分移轉登記予宙○○、ｇ○○2人，對於本件
    訴訟並不受影響，揆諸前開說明，於法並無不合，應予准許
    。
三、被告均經合法通知，其中被告Ｘ○○、庚○○○、Ｇ○○、
    Ｆ○○、ｅ○○○、Ｖ○○、Ｕ○○、Ｔ○○、Ｈ○○、Ｏ
    ○○、Ｅ○○、亥○○、Ｃ○○、宇○○、玄○○、酉○○
    、Ｊ○○、Ｎ○○、子○○、卯○○、辰○○、寅○○、丑
    ○○、未○○、天○○○、Ｓ○○○、地○○、Ｄ○○、Ｗ
    ○○、辛○○、癸○○、巳○○、壬○○、己○○○、Ｋ○○、Ｙ○○、申○○○、ｂ○○、Ｚ○○、ａ○○、黃○○
    、Ａ○○、Ｌ○○、Ｒ○○、丙○○、戊○○、乙○○未於
    最後言詞辯論期日到場，核無民事訴訟法第386條各款所列
    情形，爰依原告之聲請，由其一造辯論而為判決。
乙、實體方面：
壹、原告方面：
  (一)聲明：
    1.被告Ｗ○○、辛○○、癸○○、巳○○、壬○○等5人，
      就其被繼承人林世昌名下座落台中市○○區○○段522-2
      、522-5、526、526-1、526-2、529、529-1地號持分同為
      7/1176之7筆土地所有權，應辦理繼承登記。
    2.被告己○○○、Ｋ○○、Ｙ○○、申○○○、ｂ○○、Ｚ
      ○○、ａ○○、黃○○、Ａ○○、Ｌ○○及Ｒ○○等11人
      ，就其被繼承人陳張桔名下座落台中市○○區○○段528
      、528-1、528-2地號持分同為1/8之3筆土地所有權，應辦
      理繼承登記。
    3.原告戌○○○與被告Ｘ○○、庚○○○、Ｇ○○、Ｆ○○
      、ｅ○○○、Ｖ○○、Ｕ○○、Ｔ○○、Ｈ○○、Ｏ○○
      、Ｅ○○、亥○○、Ｃ○○、宇○○、玄○○、酉○○、
      午○○、宙○○、Ｂ○○、Ｉ○○、Ｑ○○、Ｐ○○、Ｍ
      ○○、Ｊ○○、Ｎ○○、Ｗ○○辛○○、癸○○、巳○○、壬○○、子○○、卯○○、辰○○、寅○○、丑○○
      、未○○、甲○○、天○○○、Ｓ○○○、地○○、Ｄ○○、ｃ○○等43人，共有座落台中市○○區○○段522-2
      、522-5、526、526-1、526-2、529、529-1地號等7筆土
      地，請求准予分割。
    4.原告戌○○○與被告己○○○、Ｋ○○、Ｙ○○、申○○○、ｂ○○、Ｚ○○、ａ○○、黃○○、Ａ○○、Ｌ○○
      、Ｒ○○、Ｘ○○、庚○○○等14人，共有座落台中市○○區○○段528、528-1、528-2地號等3筆土地，請求准予
      分割。
    5.訴訟費用由兩造依附表一、二之持分比例負擔。
  (二)陳述：
    1.緣座落台中市○○區○○段522-2、522-5、526、526-1、
      526-2、529、529-1地號等7筆土地，登記為原告戌○○○
      、被告Ｘ○○（於97年8月1日將其持分移轉登記予ｇ○○
      ）、庚○○○、Ｇ○○、Ｆ○○、ｅ○○○、Ｖ○○、Ｕ
      ○○、Ｔ○○、Ｈ○○、Ｏ○○、Ｅ○○、亥○○、Ｃ○○、宇○○、玄○○、酉○○（於97年4月1日將其持分移
      轉登記予另一共有人宙○○）、午○○、宙○○、Ｂ○○
      、Ｉ○○、Ｑ○○、Ｐ○○、Ｍ○○、Ｊ○○、Ｎ○○、
      子○○、卯○○、辰○○、寅○○、丑○○、未○○、丁○○○（於97年5月22日死亡，由甲○○在97年8月7日辦
      理繼承登記完畢）、天○○○、Ｓ○○○、地○○、Ｄ○○、ｃ○○及林世昌（於91年4月8日死亡，其繼承人為被
      告Ｗ○○、辛○○、癸○○、巳○○、壬○○等5人）等
      39人分別共有；此外同段528、528-1、528-2地號等3筆土
      地，登記為原告戌○○○、被告Ｘ○○（於97年8月1日將
      其持分移轉登記予ｇ○○）、庚○○○、陳張桔（於55年
      12月22日死亡，其繼承人為被告己○○○、Ｋ○○、Ｙ○○、申○○○、ｂ○○、Ｚ○○、ａ○○、黃○○、Ａ○○、Ｌ○○及Ｒ○○等11人）等4人分別共有。上開系爭
      土地，依其使用目的無不能分割之情事，且兩造間未訂有
      不分割之特約，核與民法第823條第1項規定相符，為此原
      告乃依上開規定提起本件訴訟。
    2.再者，被告Ｗ○○、辛○○、癸○○、巳○○、壬○○等
      5人就其被繼承人林世昌所遺上開同段522-2、522-5、526
      、526-1、526-2、529、529-1地號等7筆土地（持分均為
      7/1176）之所有權未辦理繼承登記；被告己○○○、Ｋ○○、Ｙ○○、申○○○、ｂ○○、Ｚ○○、ａ○○、黃○○、Ａ○○、Ｌ○○及Ｒ○○等11人就其被繼承人陳張桔
      所遺上開同段528、528-1、528-2地號等3筆土地（持分均
      為1/8）之所有權亦未辦理繼承登記，然屬他共有人之原
      告仍得請求被告Ｗ○○、辛○○、癸○○、巳○○、壬○○、己○○○、Ｋ○○、Ｙ○○、申○○○、ｂ○○、Ｚ
      ○○、ａ○○、黃○○、Ａ○○、Ｌ○○及Ｒ○○等16人
      一併辦理繼承登記及分割共有物之訴合併提起，以上所述
      有最高法院70年度第2次民事庭會議決定(二)可資參照。
    3.原告所提分割方案之說明
      (1)按「若以原物分配時，受分配人因分得之土地過小變成
        畸零地而不能利用者，對該受配人或社會言，均係損害
        ，即難謂該分割方法適當」、「建地之分割，自應以分
        割結果得建築房屋，始符合經濟效用之原則」、「建地
        之分割，應以分割結果得建築房屋，方能地盡其利，發
        揮其經濟效用；若以原物分配時，受分配人因分得之土
        地過小，變成畸零地而不能利用者，對該受配人或社會
        言，均係損害，即難謂該分割方法為適當」，以上所述
        最高法院分別著有73年台上字第2714號、85年台上字第
        2126號、93年台上字第595號裁判意旨可資參照。
      (2)系爭522-2522-5、526、526-1、526-2、529、529-1
        、528、528-1、528-2地號等10筆土地之地目均編定為
        「建」地，其依都市計畫之使用分區則編定為「第二之
        二種住宅區」。經查：系爭522-2522-5、526、526-1
        、526-2、529、529-1、528、528-1、528-2地號等10筆
        土地之面積分別為2、9、140、10、7、30、8、69、6、
        1 平方公尺，本案如採原物分割之分割方法，全體共有
        人分得土地之面積則詳如證八之明細表所示。
      (3)由此以觀，本案如逕採原物之分割方法，各共有人之分
        得土地面積細微，勢必造成無法建築使用之畸零地，對
        全體共有人而言絕非有利。原告為此特建議就本件之分
        割方法採用變價分割，以維全體共有人最大之利益。
貳、被告方面：
    1.被告ｅ○○○部分：
      請求駁回原告之訴。
    2.被告午○○、Ｂ○○、Ｉ○○、Ｐ○○、Ｑ○○部分：
      請求協議分割，原則上亦同意變價分割。
    3.被告Ｍ○○部分：
      原則上無意見，惟不希望分割。
    4.被告Ｘ○○、庚○○○、Ｇ○○、Ｆ○○、Ｖ○○、Ｕ○○、Ｔ○○、Ｈ○○、Ｏ○○、Ｅ○○、亥○○、Ｃ○○
      、宇○○、玄○○、酉○○、Ｊ○○、Ｎ○○、子○○、
      卯○○、辰○○、寅○○、丑○○、未○○、天○○○、
      Ｓ○○○、地○○、Ｄ○○、Ｗ○○、辛○○、癸○○、
      巳○○、壬○○、己○○○、Ｋ○○、Ｙ○○、申○○○
      、ｂ○○、Ｚ○○、ａ○○、黃○○、Ａ○○、Ｌ○○、
      Ｒ○○、丙○○、戊○○、乙○○等其餘被告則未於言詞
      辯論期日到場，亦未提出書狀為任何聲明或陳述。
參、得心證之理由：
一、原告主張系爭座落台中市○○區○○段522-2、522-5、526
    、526-1、526-2、529、529-1地號等7筆土地，及同段528、
    528-1、528-2地號等3筆土地，分別為兩造所共有（應有部
    分如附表一、二所示），系爭十筆土地依其使用目的並無不
    能分割之情事，且兩造間亦無不分割之約定，惟渠等無法協
    議分割；及被告Ｗ○○、辛○○、癸○○、巳○○、壬○○
    等5人就其被繼承人林世昌所遺上開同段522-2、522-5、526
    、526-1、526-2、529、529-1地號等7筆土地（持分均為7/1
    176）之所有權未辦理繼承登記；被告己○○○、Ｋ○○、
    Ｙ○○、申○○○、ｂ○○、Ｚ○○、ａ○○、黃○○、Ａ
    ○○、Ｌ○○及Ｒ○○等11人就其被繼承人陳張桔所遺上開
    同段528、528-1、528-2地號等3筆土地（持分均為1/8）之
    所有權亦未辦理繼承登記等事實，已據原告提出土地登記謄
    本及地籍圖謄本、共有人林世昌、陳張桔之繼承系統表及其
    繼承人之戶籍謄本等為證，而到庭被告對此不為爭執，故可
    信為真實。
二、按各共有人，得隨時請求分割共有物，但因物之使用目的不
    能分割或契約訂有不分割之期限者，不在此限；又共有物之
    分割，依共有人協議之方法行之，分割之方法，不能協議決
    定者，法院得因任何共有人之聲請，命為下列之分配：(1)以
    原物分配於各共有人；(2)變賣共有物，以價金分配於各共有
    人，且以原物為分配時，如共有人中有不能按其應有部分受
    分配者，得以金錢補償之，民法第823條第1項、第824條分
    別定有明文。準此，原告請求將系爭土地為裁判分割，於法
    核無不合，應予准許。
三、次按因繼承、強制執行、公用徵收或法院之判決，於登記前
    已取得不動產物權者，非經登記，不得處分其物權，民法第
    759條定有明文。系爭土地之共有人林世昌、陳張桔已經死
    亡，其繼承人因繼承而取得該土地之所有權，但未辦理繼承
    登記，而共有物之分割，性質上為處分行為，依前開規定，
    系爭土地在其繼承人未為繼承登記前不得為分割。從而，原
    告請求共有人林世昌、陳張桔之繼承人，即被告Ｗ○○、辛○○、癸○○、巳○○、壬○○等5人就其被繼承人林世昌
    所遺上開同段522-2、522-5、526 、526-1、526-2、529、
    529-1地號等7筆土地（持分均為7/1 176）；被告己○○○
    、Ｋ○○、Ｙ○○、申○○○、ｂ○○、Ｚ○○、ａ○○、
    黃○○、Ａ○○、Ｌ○○及Ｒ○○等11人就其被繼承人陳張
    桔所遺上開同段528、528-1、528-2地號等3筆土地（持分均
    為1/8），應先辦理繼承登記後再為分割，於法即無不合，
    爰判決如主文第一、二項所示。
四、再按裁判分割共有物，屬形成判決，法院定共有物之分割方
    法，固應斟酌當事人之聲明、共有物之性質、經濟效用及全
    體共有人之利益等，而本其自由裁量權為公平合理之分配，
    但並不受當事人聲明、主張或分管約定之拘束（最高法院93
    年度台上字第1797號民事裁判要旨參照）；又共有物分割應
    審酌共有人之應有部分比例，各共有人之意願，各共有人間
    有無符合公平之原則及整體共有人之經濟利益等因素為通盤
    考量，以求得最合理之分割方法。又「若以原物分配時，受
    分配人因分得之土地過小變成畸零地而不能利用者，對該受
    配人或社會言，均係損害，即難謂該分割方法適當」、「建
    地之分割，自應以分割結果得建築房屋，始符合經濟效用之
    原則」、「建地之分割，應以分割結果得建築房屋，方能地
    盡其利，發揮其經濟效用；若以原物分配時，受分配人因分
    得之土地過小，變成畸零地而不能利用者，對該受配人或社
    會言，均係損害，即難謂該分割方法為適當」，以上最高法
    院分別著有73年台上字第2714號、85年台上字第2126 號、
    93年台上字第595號裁判意旨可資參照。經查：系爭522-2、
    522-5、526、526-1、526-2、529、529-1、528、528-1、52
    8-2地號等10筆土地之地目均編定為「建」地，其依都市計
    畫之使用分區則編定為「第二之二種住宅區」，系爭10筆土
    地之面積分別為2、9、140、10、7、30、8、69、6、1平方
    公尺，此有土地登記謄本存卷可稽，是本案如採原物分割之
    分割方法，全體共有人分得土地之面積依卷附原告所提出之
    各筆土地共有人分配面積明細表所示。而觀諸上開卷附各筆
    土地共有人分配面積明細表顯示，本案如逕採原物之分割方
    法，各共有人之分得土地面積細微，勢必造成無法建築使用
    之畸零地，對全體共有人而言絕非有利。是揆諸首揭法文及
    最高法院裁判意旨，為期發揮系爭土地之經濟效能，並追求
    全體共有人之最大利益，再參諸原告及到場被告午○○、Ｂ
    ○○、Ｉ○○、Ｐ○○、Ｑ○○皆表示應採變價分割等情事
    ，本院認為系爭土地不宜為原物分割，而應予變價分割，將
    價金依共有人之應有部分比例分配予兩造，較屬適當，爰判
    決如主文第三、四項所示。
五、末按分割共有物之訴，本質上並無訟爭性，兩造本可互換地
    位，由任一共有人起訴請求分割，均無不可。本件原告起訴
    雖於法有據，但被告之應訴實因訴訟性質所不得不然，本院
    認為訴訟費用由敗訴當事人負擔，顯失公平，而應由兩造依
    其應有部分之比例分擔，較為公允，爰諭知如主文第五項所
    示。
肆、一造辯論及訴訟費用負擔之依據：民事訴訟法第385條第1項
    前段、第80條之1。
中    華    民    國    97    年    10   月    14    日
                  民事第四庭    法  官  呂明坤
正本係照原本作成。
如對本判決上訴，須於判決送達後20日內向本院提出上訴狀。
中    華    民    國    97    年    10   月    14    日
                                書記官
附表一：
台中市○○區○○段522-2、522-5、526、526-1、526-2、529、
529-1地號等七筆土地共有人明細表：
┌──┬─────┬────┬─────────────┐
│編號│共有人姓名│持  分  │備                      註│
├──┼─────┼────┼─────────────┤
│01  │戌○○○  │171/336 │                          │
├──┼─────┼────┼─────────────┤
│02  │Ｘ○○    │1/168   │Ｘ○○於97年8月1日將其持分│
│    │          │        │出售予ｇ○○。            │
├──┼─────┼────┼─────────────┤
│03  │庚○○○  │1/168   │                          │
├──┼─────┼────┼─────────────┤
│04  │Ｇ○○    │1/96    │                          │
├──┼─────┼────┼─────────────┤
│05  │Ｆ○○    │1/96    │                          │
├──┼─────┼────┼─────────────┤
│06  │ｅ○○○  │1/96    │                          │
├──┼─────┼────┼─────────────┤
│07  │Ｖ○○    │1/384   │                          │
├──┼─────┼────┼─────────────┤
│08  │Ｕ○○    │1/384   │                          │
├──┼─────┼────┼─────────────┤
│09  │Ｔ○○    │1/384   │                          │
├──┼─────┼────┼─────────────┤
│10  │Ｈ○○    │5/336   │                          │
├──┼─────┼────┼─────────────┤
│11  │Ｏ○○    │5/336   │                          │
├──┼─────┼────┼─────────────┤
│12  │Ｅ○○    │7/336   │                          │
├──┼─────┼────┼─────────────┤
│13  │亥○○    │1/84    │                          │
├──┼─────┼────┼─────────────┤
│14  │Ｃ○○    │1/140   │                          │
├──┼─────┼────┼─────────────┤
│15  │宇○○    │1/140   │                          │
├──┼─────┼────┼─────────────┤
│16  │玄○○    │1/140   │                          │
├──┼─────┼────┼─────────────┤
│17  │酉○○    │1/140   │酉○○於97年4月1日將其持分│
│    │          │        │1/140贈與宙○○。         │
├──┼─────┼────┼─────────────┤
│18  │宙○○    │1/140   │                          │
├──┼─────┼────┼─────────────┤
│19  │午○○    │7/840   │                          │
├──┼─────┼────┼─────────────┤
│20  │Ｂ○○    │7/840   │                          │
├──┼─────┼────┼─────────────┤
│21  │Ｉ○○    │7/840   │                          │
├──┼─────┼────┼─────────────┤
│22  │Ｑ○○    │7/840   │                          │
├──┼─────┼────┼─────────────┤
│23  │陳惠微    │7/840   │                          │
├──┼─────┼────┼─────────────┤
│24  │Ｍ○○    │1/28    │                          │
├──┼─────┼────┼─────────────┤
│25  │Ｊ○○    │7/168   │                          │
├──┼─────┼────┼─────────────┤
│26  │Ｎ○○    │1/28    │                          │
├──┼─────┼────┼─────────────┤
│27  │林世昌    │7/1176  │於91年4月8日死亡，Ｗ○○、│
│    │          │        │辛○○、癸○○、巳○○、林│
│    │          │        │元標等5人為其全體繼承人。 │
├──┼─────┼────┼─────────────┤
│28  │子○○    │7/1176  │                          │
├──┼─────┼────┼─────────────┤
│29  │卯○○    │7/1176  │                          │
├──┼─────┼────┼─────────────┤
│30  │辰○○    │7/1176  │                          │
├──┼─────┼────┼─────────────┤
│31  │寅○○    │7/1176  │                          │
├──┼─────┼────┼─────────────┤
│32  │丑○○    │7/1176  │                          │
├──┼─────┼────┼─────────────┤
│33  │未○○    │7/1176  │                          │
├──┼─────┼────┼─────────────┤
│34  │甲○○    │1/28    │原共有人丁○○○於97年5月 │
│    │          │        │22日死亡，甲○○為其繼承人│
│    │          │        │，並於97年8月7日辦理繼承登│
│    │          │        │記完畢。                  │
├──┼─────┼────┼─────────────┤
│35  │天○○○  │1/28    │                          │
├──┼─────┼────┼─────────────┤
│36  │許陳月霞  │1/28    │                          │
├──┼─────┼────┼─────────────┤
│37  │地○○    │1/56    │                          │
├──┼─────┼────┼─────────────┤
│38  │Ｄ○○    │1/56    │                          │
├──┼─────┼────┼─────────────┤
│39  │ｃ○○    │1/384   │                          │
├──┴─────┼────┼─────────────┤
│合            計│1/1     │                          │
└────────┴────┴─────────────┘
附表二：
台中市○○區○○段528、528-1、528-2地號等三筆土地共有人
明細表：
┌──┬─────┬────┬─────────────┐
│編號│共有人姓名│持  分  │備                      註│
├──┼─────┼────┼─────────────┤
│01  │戌○○○  │145/168 │                          │
├──┼─────┼────┼─────────────┤
│02  │陳張桔    │1/8     │於55年12月22日死亡，吳陳麗│
│    │          │        │觀、Ｋ○○、Ｙ○○、林劉敏│
│    │          │        │惠、ｂ○○、Ｚ○○、ａ○○│
│    │          │        │、黃○○、Ａ○○、Ｌ○○及│
│    │          │        │Ｒ○○等11人為其全體繼承人│
│    │          │        │。                        │
├──┼─────┼────┼─────────────┤
│03  │Ｘ○○    │1/168   │Ｘ○○於97年8月1日將其持分│
│    │          │        │出售予ｇ○○。            │
├──┼─────┼────┼─────────────┤
│04  │庚○○○  │1/168   │                          │
├──┴─────┼────┼─────────────┤
│合            計│1/1     │                          │
└────────┴────┴─────────────┘


司法院資訊處製作；財團法人民間司法改革基金會備份。
